---
title: Especies de animales invertebrados
author: Juan Carlos García Estupiñán
output: 
    html_document:
        theme: cerulean
        toc: no
        toc_depth: 1
        toc_float: 
            collapsed: true
            smootg_scroll: true
email_adress: jcge97@gmail.com
github_repo: https://github.com/Juankkar/Especies_Encontradas_GC
documentation: https://github.com/Juankkar/Especies_Encontradas_GC/blob/main/documents/info.md 
---

```{r setup, include=FALSE}
knitr::opts_chunk$set(echo = TRUE)
```


```{css, echo = FALSE}
.author, .title {
    display: none;
}
#.main-container {
        #width: 100%;
        #height: 100vh;
#}
body{
    background-color: #fff3d8;
    #font-size: 1.2vw;
}
```

# **Mapa de especies de FLORA Y VEGETACIÓN**

- Mapa interactivo formado por varias capas, como los Espacios Naturales Protegidos (ENP) y las Zonas de Especial Conservación (ZEC).
- Los puntos son las especies coloreadas según su **Clase**.
- Ayuda para el manejo del mapa &#10132; [documentación](`r rmarkdown::metadata$documentation`).

<center>

```{r, echo = FALSE, message = FALSE, warning=FALSE}
source("code/06plot_flora.R")

bscols(
  widths = c(6, 3, 3),
  "",
  filter_select(
    id = "species",
    label = "BUSCA LA/s ESPECIES/s!!!",
    sharedData = sd,
    group = ~specie,
    ""
  ))

map


```

</center>

# **Tabla de las especies de plantas:**

* ### **Busca la especie en la que estés interesado!!!**

```{r, echo = FALSE, message = FALSE, warning=FALSE}
source("code/10tables.R")
gt_plantae
```

# **Descarga de datos o volver**

<a href="./">&#9664; Volver hacia atrás</a> | <a href="./data"> Descargar datos &#9654;</a>

Última actualización el `r format(today(), "%d/%m/%Y")`  
Sitio [desarrollado](`r rmarkdown::metadata$github_repo`) por [Juan Carlos García Estupiñán](mailto:`r rmarkdown::metadata$email_adress`)
