---
title: Especies de animales invertebrados
author: Juan Carlos García Estupiñán
output: 
    html_document:
        theme: cerulean
        toc: true
        toc_float: true
email_adress: jcge97@gmail.com
---

```{r setup, include=FALSE}
knitr::opts_chunk$set(echo = TRUE)
```


```{css, echo = FALSE}
.author, .title {
    display: none;
}
#.main-container {
        #width: 100%;
        #height: 100vh;
#}
body{
    background-color: #ffeed2;
    #font-size: 1.2vw;
}
```
## Especies de INVERTEBRADOS.

Estas son las especies de vertebrados que he ido encontrando.

- Por un lado se pueden ver los espacios protegidos.
- Por otro los puntos son las especies coloreadas por los ordenes.
- Al colocar el ratón encima puedes ver de que especie se trata.

```{r, echo = FALSE, message = FALSE, warning=FALSE}
source("code/05plot_invertebrates.R")
p1
```

## Apartado 2

Última actualización el `r format(today(), "%d/%m/%Y")`  
Sitio [desarrollado](`r rmarkdown::metadata$github_repo`) por [Juan Carlos García Estupiñán](mailto:`r rmarkdown::metadata$email_adress`)

Humildes comienzos.