---
title: BiodiversidadGJC
author: Juan Carlos García Estupiñán
output: 
    html_document:
        theme: cerulean
        toc: no
        toc_depth: 1
        toc_float: 
            collapsed: true
            smootg_scroll: true
email_adress: jcge97@gmail.com
github: https://github.com/JuanCarlosBio/ 
github_repo: https://github.com/JuanCarlosBio/BiodiversidadGJC
documentation: https://github.com/JuanCarlosBio/BiodiversidadGJC/blob/main/documents/info.md 
---

```{r setup, include=FALSE}
knitr::opts_chunk$set(echo = TRUE)
```

<link rel="icon" href="figures/GC_mapa.png">

<link rel="preconnect" href="https://fonts.googleapis.com">
<link rel="preconnect" href="https://fonts.gstatic.com" crossorigin>
<link href="https://fonts.googleapis.com/css2?family=Montserrat:ital,wght@0,100..900;1,100..900&family=Roboto+Slab:wght@100..900&family=Roboto:ital,wght@0,100;0,300;0,400;0,500;0,700;0,900;1,100;1,300;1,400;1,500;1,700;1,900&display=swap" rel="stylesheet">

```{css, echo = FALSE}
.author, .title {
    display: none;
}

.main-container {
  max-width: 1400px;
  margin-left: auto;
  margin-right: auto;
  background-color: #fff3d8;
}

body {
  background-color: #dbc79b;
  color: #000000;
  font-family: "Roboto"; sans-serif;
  font-weight: 400;
  font-style: normal;
  font-size: 15px;
  background-size: 100%;
}

.button {
    display: inline-block;
    padding: 8px 16px;
    font-size: 16px;
    cursor: pointer;
    text-align: center;
    text-decoration: none;
    outline: none;
    color: #fff;
    background-color: #2777f7;
    border: none;
    border-radius: 12px;
    box-shadow: 0 0px #999;
    margin: 10px;
}

.button:hover {
    background-color: #3e8e41;
}

.button:active {
    background-color: #3e8e41;
    box-shadow: 0 3px #666;
    transform: translateY(2px);
}
```

<center>
<div style="background-color: #F4F4F4; text-align: center;">
## **Mapa de especies de <span style='color: #870909'><u>INVERTEBRADOS</u></span>**
</div>
</center>

Mapa interactivo formado por varias capas:

- **Capas de base**:
  - Por defecto sin capa
  - Espacios Naturales Protegidos (ENP)
  - Zonas de Especial Conservación (ZEC)
- **Capas en primer plano**:
  - Especies <span style="color: green"><u>nativas (no protegidas)</u></span>, <span style="color: blue"><u>protegidas</u></span>, e <span style="color: red"><u>introducidas</u></span> 
  - Leyenda 

Ayuda para el manejo del mapa &#10132; [documentación](`r rmarkdown::metadata$documentation`).

<center>

```{r, echo = FALSE, message = FALSE, warning=FALSE, out.width = '90%'}
source("code/R/04plot_invertebrates.R")

bscols(
  widths = c(6, 3, 3),
  "",
  filter_select(
    id = "species",
    label = "BUSCA LAS ESPECIES!!!",
    sharedData = sd,
    group = ~specie,
    ""
  )
)

map
```

</center>

## **Tabla de las especies de <span style='color: #870909'><u>metazoos (invertebrados)</u></span>:**

* ### **Busca la especie que estés interesado!!!**

```{r, echo = FALSE, message = FALSE, warning=FALSE}
source("code/R/10tables.R")
gt_invertebrates
```

<div style="text-align: center;">
<button class="button" onclick="window.location.href='./'">INICIO</button>
<button class="button" onclick="window.location.href='./flora'">MAPA FLORA Y VEGETACIÓN</button>
<button class="button" onclick="window.location.href='./data'">Descarga de datos y estadísticas</button>
</div>

Última actualización el `r format(lubridate::today(), "%d/%m/%Y")`  
Sitio [<u>**desarrollado**</u>](`r rmarkdown::metadata$github_repo`) por [<u>**Juan Carlos García Estupiñán**</u>](`r rmarkdown::metadata$github`) [<u>**&#x2709; GMAIL**</u>](mailto:`r rmarkdown::metadata$email_adress`)
