---
title: Especies de animales invertebrados
author: Juan Carlos García Estupiñán
output: 
    html_document:
        theme: cerulean
email_adress: jcge97@gmail.com
github_repo: https://github.com/Juankkar/Especies_Encontradas_GC
---

```{r setup, include=FALSE}
knitr::opts_chunk$set(echo = TRUE)
```

```{css, echo = FALSE}
.author, .title {
    display: none;
}
#.main-container {
        #width: 100%;
        #height: 100vh;
#}
body{
    background-color: #fff3d8;
    #font-size: 1.2vw;
}
```
## Mapa de especies de INVERTEBRADOS.

- Por un lado se pueden ver los espacios protegidos.
- Por otro los puntos son las especies coloreadas por nivel de **Clases** de las especies.
- Al colocar el ratón encima puedes ver de que especie se trata.

```{r, echo = FALSE, message = FALSE, warning=FALSE}
source("code/05plot_invertebrates.R")
invertebrates_plotly
```

<a href="./">Volver hacia atrás</a>

Última actualización el `r format(today(), "%d/%m/%Y")`  
Sitio [desarrollado](`r rmarkdown::metadata$github_repo`) por [Juan Carlos García Estupiñán](mailto:`r rmarkdown::metadata$email_adress`)
